# 递延所得税费用的计算公式

提问人：dltsx 时间：2017-01-29 12:25:35
递延所得税费用＝（递延所得税负债的期末余额－递延所得税负债的期初余额）－（递延所得税资产的期末余额－递延所得税资产的期初余额） 1.这个公式是否通用？ 2.这个公式是否还有增加的因素？ 3.如果是通用，为什么有的上市公司年报此关系通不过？

回答人：chenyiwei
导致递延所得税资产／负债变动的对应科目有可能是其他综合收益或者资本公积，并不全是“所得税费用——递延所得税费用”。 另外，非同一控制下企业合并中被购买方可辨认净资产的公允价值与计税基础之间的暂时性差异对应的递延所得税资产或负债确认时，对应科目是商誉。 还有，合并报表范围的变化（特别是处置子公司）也会导致该公式在合并报表层面往往不成立。